臺灣彰化地方法院刑事判決　　　　　　 100年度訴字第1130號
公　訴　人　臺灣彰化地方法院檢察署檢察官
被　　　告　鄭議椿
被　　　告　阮玉惠
被　　　告　李采樺
上列被告等因妨害風化案件，經檢察官提起公訴（100年度字第
4372號），本院判決如下：
    主  文
鄭議椿犯圖利容留猥褻罪，處有期徒刑伍月，如易科罰金，以新
臺幣壹仟元折算壹日，扣案之骰子肆個、碗壹個沒收。
阮玉惠、李采樺犯圖利公然猥褻罪，各處拘役肆拾日，如易科罰
金，以新臺幣壹仟元折算壹日。
    事  實
一、鄭議椿為設址於彰化縣埔心鄉○○村○○○街16巷14號「小
    佳人KTV」之負責人，該店於民國100年1月15日開幕，其為
    招來生意，於100年3月中旬某日起，陸續僱用年滿18歲之阮
    玉惠、李采樺及黎氏秋珊等人任服務生（渠等原越南國人，
    惟已取得本國籍），為前來消費之男客坐檯陪酒，其收費方
    式為每位小姐以每2個小時為1檯計費，每檯向男客收取新台
    幣（下同）600元，女侍可得500元，餘100元由鄭議椿取得
    ，且該店之女服務生在店內上班均無固定之底薪，僅能由坐
    檯抽成獲取報酬及小費。故女服務生於坐檯時，除陪同男客
    喝酒、唱歌外，並於坐檯期間容許男客為滿足色慾，而與男
    客以擲骰子方式，於男客擲輸骰子給付100元小費予女服務
    生，倘女服務生擲輸骰子時，則女服務生任由男客拔取其1
    根陰毛，以此等猥褻之行為，取悅於男客，而鄭議椿為使客
    人聞艷而來該店消費，乃萌意圖營利使女子與他人為猥褻行
    為之犯意，自該時、地起，以上開方式媒介並容留店內之女
    服務生，在該店內與男客為猥褻之行為，藉此營利。適於10
    0年5月12日晚上19時20分許，警員楊俊宏、楊英杰喬裝顧客
    佯至該店消費，經鄭議椿安排小姐阮玉惠、李采樺、阮氏秋
    珊等人至3號包廂為喬裝為男客之警員坐檯，嗣阮玉惠及李
    采樺於陪同喬裝員警飲酒唱歌之際，為炒熱包廂氣氛並賺取
    坐檯小費，與喬裝員警以擲骰子輸贏方式拔取陰毛而為猥褻
    之行為，嗣經警於100年5月12日晚上20時15分許，在上址執
    行搜索，並當場扣得骰子4個、碗1個、廣告名片1張、陰毛3
    支。
二、案經彰化縣警察局溪湖分局報告臺灣彰化地方法院檢察署檢
    察官偵查起訴。
    理  由
壹、程序方面：
一、按除被告所犯為死刑、無期徒刑、最輕本刑為3年以上有期
    徒刑之罪或高等法院管轄第一審案件者外，於前條第1項程
    序進行中，被告先就被訴事實為有罪之陳述時，審判長得告
    知被告簡式審判程序之旨，並聽取當事人、代理人、辯護人
    及輔佐人之意見後，裁定進行簡式審判程序；除簡式審程序
    及簡易程序案件外，第一審應行合議審判，刑事訴訟法第27
    3條之1第1項、第284條之1分別定有明文。本件被告等所涉
    係死刑、無期徒刑、最輕本刑為3年以上有期徒刑之罪或高
    等法院管轄第一審案件以外之罪，並於本院行準備程序時就
    被訴事實為有罪之陳述，本院合議庭依前揭規定，經評議結
    果，裁定改由1名法官獨任行簡式審判程序，先予敘明。
二、現行刑事訴訟法為保障被告之反對詰問權，排除具有虛偽危
    險性之傳聞證據，以求實體真實之發見，於該法第159條第1
    項明定被告以外之人於審判外之言詞或書面陳述，除法律有
    規定者外，不得作為證據。本件檢察官、被告於本院準備程
    序及審理程序中，並未就本案卷內證據資料之證據能力提出
    爭執，且迄於言詞辯論終結前，均未主張有刑事訴訟法第
    159 條第1項不得為證據之情形，應認均已同意本案卷內之
    證據資料均得作為本案證據，且經本院審酌後，認無不適當
    之情形，是本案卷內之證據均有證據能力，合先敘明。
貳、實體方面： 
一、上揭事實，業據被告鄭議椿、阮玉惠、李采樺於本院行準備
    程序及審理中，供承不諱，非但3人所供互核一致，且亦據
    證人黎氏秋珊、楊俊宏、楊英杰於偵查中，具結證稱屬實，
    ，復有現場蒐證照片5張在卷；骰子4個、碗1個及陰毛3支扣
    案足佐。又被告鄭議椿為「小佳人KTV」實際負責人，對店
    內之服務項目、員工行為，自當知之甚稔，且依證人楊英杰
    、楊俊宏證言，當時被告鄭議椿曾將酒及食物送進包廂，況
    包廂的門沒有上鎖，服務人員可自行進入包廂等情以觀，被
    告鄭議椿既為招呼酒客，穿梭包廂間遞送酒菜，其對坐檯小
    姐在包廂內玩拔陰毛、脫衣服等情事，當係知情。是被告鄭
    議椿、阮玉惠、李采樺3人之自白與事實相符，堪以採信。
    本案罪證明確，被告鄭議椿、阮玉惠、李采樺3人之犯行，
    洵堪認定。
二、按刑法分則中公然二字之意義，祇以不特定人或多數人得以
    共見共聞之狀況為已足，又所謂多數人，係包括特定之多數
    人在內，至其人數應視立法意旨及實際情形已否達於公然之
    程度而定，司法院院字第2033號解釋及大法官會議釋字第14
    5號解釋可資參照。再按刑法第231條第1項前段規定「意圖
    使男女與他人為性交之行為，而引誘、容留或媒介以營利」
    ，所稱「媒介」指居間介紹，使男女因行為人之介紹牽線行
    為而能與他人為性交之行為；「容留」指提供為性交行為之
    場所而言，其中媒介之低度行為應為容留之高度行為所吸收
    ，應包括的構成意圖使男女與他人為性交行為而容留以營利
    罪（最高法院94年度臺上字第6002號、95年度臺上字第321
    號判決參照）。是核被告鄭議椿所為，係犯刑法第231條第1
    項意圖使女子與他人為猥褻之行為，而容留以營利罪；被告
    阮玉惠、李采樺於內有特定多數人之包廂為陪酒、拔陰毛等
    行為，則各係犯刑法第234條第2項意圖營利而公然為猥褻行
    為罪。另按刑事政策若干犯罪行為態樣，本質上原具有反覆
    、延續實行之特徵，立法時既予特別歸類，定為犯罪構成要
    件之行為要素，則行為人基於包括之犯意，在密切接近之一
    定時、地持續實行之複次行為，倘依社會通念，於客觀上認
    為符合一個反覆、延續性之行為觀念者，於刑法評價上，即
    應僅成立一罪，俾免有重複評價、刑度超過罪責與不法內涵
    之疑慮，此即學理上所稱之「集合犯」，諸如職業性、營業
    性（如經營、常業）或收集性（如收集、散布、製造、販賣
    ）等具有重複特質之犯罪均屬之，最高法院著有95年度臺上
    字第1079號判決可參。刑法第231條第1項之罪，以意圖營利
    為其構成要件要素，其營業牟利，本質上即具有反覆性，是
    行為人基於一個經營之決意，在密接一定時間及空間內反覆
    從事媒介女子與他人為性交，於行為概念上，應可認包括的
    一罪，應僅論以一罪；被告鄭議椿以固定之店面經營，顯係
    基於一個經營之決意，在密接一定時間及空間內從事容留、
    媒介女子與他人為猥褻及性交行為以營利，揆諸前揭判決意
    旨，應屬集合犯之包括一罪。爰審酌被告3人為圖私利，不
    循正當途徑以謀生，被告鄭議椿在上址為上開犯行，媒介、
    容留女子為猥褻之行為；被告阮玉惠、李采樺竟公然為猥褻
    行為，該3人敗壞社會善良風氣，助長色情氾濫，惟念被告3
    人犯後坦承犯行之態度，及犯行之時間不長，兼衡渠等之素
    行、犯罪動機、目的、手段等一切情狀，各酌情量處如主文
    所示之刑，並均諭知易科罰金之折算標準，以示懲儆。扣案
    之骰子4個、碗1個為被告鄭議椿所有，且均係均為供犯罪所
    用之物，業據被告鄭議椿供承在卷，故應依刑法第38條第1
    項第2款之規定，至其他扣案物廣告名片1張與本案無涉；陰
    毛3支則為男客所取得（依其等之規則，若男客擲骰子為贏
    家，則由其拔取），故不為沒收之諭知。
據上論斷，應依刑事訴訟法第273條之1第1項、第299條第1項前
段，刑法第231條第1項、第234條第2項、第41條第1項前段、第
38 條第1項第2款，刑法施行法第1條之1，判決如主文。
本案經檢察官朱健福到庭執行職務。 
中    華    民    國   100    年    9     月    30    日
                  刑事第三庭          法  官  洪志賢
以上正本證明與原本無異。
如不服本判決應於收受判決後10日內向本院提出上訴書狀，並應
敘述具體理由；其未敘述上訴理由者，應於上訴期間屆滿後20日
內向本院補提理由書（均須按他造當事人之人數附繕本）「切勿
逕送上級法院」。
中    華    民    國   100    年    9     月    30    日
                                      書記官  許億先
附錄本案論罪科刑法條全文：
中華民國刑法第231條
（圖利使人為性交或猥褻罪）
意圖使男女與他人為性交或猥褻之行為，而引誘、容留或媒介以
營利者，處 5 年以下有期徒刑，得併科 10 萬元以下罰金。以
詐術犯之者，亦同。
公務員包庇他人犯前項之罪者，依前項之規定加重其刑至二分之
一。

中華民國刑法第234條
（公然猥褻罪）
意圖供人觀覽，公然為猥褻之行為者，處 1 年以下有期徒刑、
拘役或 3 千元以下罰金。
意圖營利犯前項之罪者，處 2 年以下有期徒刑、拘役或科或併
科 1 萬元以下罰金。